臺灣桃園地方法院刑事判決　　　　　　　 94年度訴字第708號
公　訴　人　臺灣桃園地方法院檢察署檢察官
被　　　告　己○○
　　　　　　　　　　　號六樓
選任辯護人　李志澄律師
　　　　　　林美伶律師
被　　　告　庚○○
　　　　　　　　　　　號
選任辯護人　周建才律師
　　　　　　陳建勳律師
被　　　告　辛○○
　　　　　　　　　　　號
選任辯護人　周威君律師
　　　　　　呂翊丞律師
被　　　告　癸○○
選任辯護人　李志澄律師
　　　　　　林美伶律師
被　　　告　辰○○
選任辯護人　周威君律師
　　　　　　呂翊丞律師
被　　　告　巳○○
　　　　　　　　　　　樓
選任辯護人　周建才律師
　　　　　　陳建勳律師
上列被告因違反廢棄物清理法等案件，經檢察官提起公訴（九十
二年度偵字第一二三八四、一七三四八號），本院判決如下︰
    主  文
巳○○、庚○○、癸○○、己○○、辛○○及辰○○均無罪。
    理  由
一、本件公訴意旨略以：
  (一)緣高鐵桃園車站特定區區段徵收公共工程計分為四標，各標
    工程均包含：整地、道路、雨水下水道、共同管道、橋樑及
    代辦自來水、電力、電信、瓦斯、資訊管路等分項工程，由
    內政部負責督導，該部土地重劃工程局負責發包與監造，其
    中第二標（下稱高鐵第二標）由基泰營造股份有限公司（下
    稱：基泰公司）負責承包，被告巳○○則為基泰公司工地主
    任，被告庚○○則為測量隊長，基泰公司並將部分工程則轉
    包予山豐企業社之被告己○○、癸○○，崇裕工程行之被告
    辰○○及立同營造股份有限公司（下稱立同公司）之被告辛○○、丁○○及戊○○。渠等明知前開第二標工程均包含：
    表土清理、其他地上物拆除、現有地上廢棄物清除及廢方運
    棄部分，惟實際上第二標被告巳○○、庚○○、癸○○、己○○、辛○○、辰○○，非但均未將上開（１）表土清理（
    ２）地上物拆除（３）現有地上廢棄物及（４）廢方運棄，
    載往業經申報備查之「雲林縣虎尾鎮佑祥企業社」，渠等乃
    先將上開施工規範相關要求所產出之廢棄土石暫堆置於現址
    後，遂盜挖下方之礫石：共計盜挖十八萬八千一百六十六立
    方米，其中八萬餘立方公尺經由不知情之卡車班長蘇秋藤等
    僱車載往竹圍鄉國業砂石場及新屋鄉鼎鐘砂石場銷售，以每
    立方公尺市價新臺幣（下同）二百三十元計算，共計所得為
    四千三百二十七萬元，因認被告巳○○、庚○○、癸○○、
    己○○、辛○○、辰○○此部分涉犯有竊盜罪嫌等語。
  (二)另內政部重劃局所發包已徵收屬國有之高鐵桃園車站特定區
    計四標之公共工程中，依合約規定施工時要「原土回填」，
    不可運出販售，不足外購之回填土另需提出合法證明文件，
    須經業主監工會同會勘審議後方可使用。惟因第四標工程之
    承包商「瑞鋒公司」，分別以開挖「共同管道」（管道主線
    於四標間呈圓圈環繞）或施工之便為由，與下包承包商盜採
    當地卵礫石，故意超過設計圖規定（六公尺寬）超挖寬度達
    二十至三十公尺，竊取國土運出工區盜賣卵礫石，均達二十
    多萬立方公尺，銷售至桃園縣之砂石場牟取不法利益，以致
    於挖空部分須由他處填補。適有鳳凰營造股份有限公司（下
    稱鳳凰營造公司）、未○○（原名子○○）、寅○○、壬○○及乙○○分別承包臺北市政府捷運工程局東區工程處位於
    「臺北市內湖重劃區濱江國中新建工程」（下稱濱江國中新
    建工程）之廢土清運業者，均明知前開工程申報之合法棄土
    地點分別為基隆大水窟及新竹建潮公司，未經變更申報地點
    前不得擅自隨意傾倒他處，竟與前開第二標之盜採砂石業者
    勾結，由前開第二標之被告巳○○、庚○○、癸○○、己○○、辛○○、辰○○擅自提供第二標之土地，回填共計十二
    萬九千零六立方米之剩餘土石方，嚴重影響高鐵工程之土石
    結構安全，此部分係違反廢棄物清理法第四十六條第一項第
    三款之罪嫌等語。
二、按犯罪事實應依證據認定之，無證據不得認定犯罪事實；又
    不能證明被告犯罪者，應諭知無罪之判決，刑事訴訟法第一
    百五十四條第二項及第三百零一條第一項分別定有明文。又
    按刑事訴訟法上所謂認定犯罪事實之證據，係指足以認定被
    告確有犯罪行為之積極證據而言，如未能發現相當證據或證
    據不足以證明，自不能以推測或擬制之方法，以為裁判基礎
    （最高法院二十九年上字第三一○五號及四十年臺上字第八
    十六號判例意旨可資參照）。訊之被告巳○○、庚○○、癸○○、己○○、辛○○及辰○○均否認有何竊盜、違反廢棄
　　物清理法之犯行，被告巳○○辯稱：伊是從九十一年六月才
    開始在高鐵第二標工作，負責工地的進度推動，業主請款及
    勞工安全衛生等事項第二標工地的砂石車進出均有管制，卡
    車司機部分係由山豐企業社統籌等語；被告庚○○辯稱：伊
    是基泰公司的現場監工，負責現場測是部分，砂石車的進出
    管制不在伊的工作範圍內等語，被告癸○○辯稱：伊是在山
    豐企業社工作，山豐企業社確實有承包高鐵第二標之工程，
    伊有在高鐵第二標工地工作，負責交通指揮、灑水等雜事等
    語，被告己○○辯稱：伊並非山豐企業社之員工，伊係村元
    公司的股東，村元公司有承包高鐵主線Ｃ２１５、Ｓ２１５
    標工程，因Ｃ２１５、Ｓ２１５標工程與高鐵第二標工程是
    相連的，所以會在高鐵第二標工地出現，因伊與癸○○熟識
    ，故癸○○沒有空的時候，伊會幫癸○○去開會等語，被告
    辰○○則辯稱：伊是崇裕工程行的負責人，崇裕工程行有向
    基泰公司承包高鐵第二標工程結構體開挖的部分，約於九十
    年十月、十一月間進駐高鐵第二標工地，伊開挖土石後並沒
    有將土石運出，而是原土回填，如果不足的部分，是由山豐
    負責等語，被告辛○○則辯稱：伊是立同公司的負責人，協
    同山豐企業社在現場工作，負責的是土方挖運與整地工程，
    高鐵第二標工地之砂石的運送是由立同公司負責，接受山豐
    指揮，伊不知為何高鐵第二標工地的砂石會外運到國業砂石
    場等語。
三、不爭執事項：
    高鐵第二標工程之工程範圍北臨第一標南側，西以洽溪右岸
    為界，東至老街溪左岸，南至計畫區北側界，面積約七十六
    點二一公頃，工程時間自九十年十月十三日起迄九十三年四
    月二十三日止，該項工程係由內政部負責督導，該部土地重
    劃工程局負責發包與監造，該工程之承包商為基泰營造公司
    ，基泰公司則係將表土清除、房屋廢方利用運棄、整地挖方
    、近運利用土填方、購土填方工程內容轉包予山豐企業社，
    結構體開挖、污水下水道下工、運輸購買管線用回填砂與碎
    石級配則轉包予崇裕工程行，另山豐營造於九十一年十月間
    又將所承包有關土方挖運及整地工程部分轉包予立同公司，
    被告巳○○係基泰公司本件工程工地之現場負責人，測量隊
    長則為被告庚○○，被告癸○○係山豐企業社之員工，被告
    辛○○係立同營造股份有限公司之負責人，另被告辰○○為
    崇裕工程行等情，分據被告巳○○、庚○○、癸○○、辛○○及辰○○陳述在卷，並有高鐵桃園車站特定區區段徵收公
    共工程第二標契約書、基泰營造股份有限公司協力廠商工程
    合約書（合約編號九八－九○○九、九八－○七九、九八－
    ○二九）、合約轉移書各一份扣案足憑。
四、本件公訴人認被告巳○○、庚○○、癸○○、己○○、辛○○、辰○○涉犯有盜採砂石之犯行，無非係以證人蘇秋藤於
    調查站、證人即國業砂石廠負責人甲○○於調查站、偵查中
    之證述及臺灣桃園地方法院檢察署檢察官於九十二年四月二
    十五日至國業砂石場現場勘驗之勘驗筆錄及於同日先至高鐵
    第二標工地開挖並於同年五月十五日至高鐵第二標工地勘驗
    之勘驗筆錄為主要依據。惟查：
  (一)依臺灣桃園地方法院檢察署檢察官於九十二年四月二十五日
    至國業砂石廠竹圍海口村建國路一三○號勘驗筆錄所示，當
    日至國業砂石場，僅係勘驗國業砂石場現場狀況，諸如辦公
    廳舍位置、現場置放有打石機、篩石機，並見有卵石、粗石
    等物，惟實乏證據證明現場所見卵石、粗石係來自於高鐵第
    二標，是該份勘驗筆錄實不足以做為認定被告巳○○、庚○○、癸○○、己○○、辛○○、辰○○有盜採砂石之依據。
  (二)而臺灣桃園地方法院檢察署檢察官有於九十二年四月二十五
    日下午四時許，先至高鐵第二標工地現場履勘，並於現場擇
    三點開挖後，另於同年五月十五日偕同內政部土地重劃局第
    二開發隊卯○○及法務部調查局海員處人員等人至現場勘驗
    ，依勘驗筆錄之記載為：經採樣開挖，計分三部分，第一部
    分係坵塊，經換算後，填方體積為三萬五千零七十立方公尺
    ，約有三萬一千五百六十三立方公尺為來路不明之營建廢棄
    物，第二部分係公共管溝部分，經開挖後後八萬四千九百六
    十四點五立方公尺之原有土石遭挖除，而填入與合約不符之
    土壤，第三部分則係滯洪池部分，經實測換算實際開挖約十
    萬三千二百零一點五六立方公尺，此有上開勘驗筆錄一份在
    卷足憑（附於九十年度他字第九四○號卷第五十二頁），檢
    察官亦據此推論高鐵第二標工地共計遭盜採砂石十八萬八千
    一百六十六立方公尺。
  (三)惟依上開勘驗筆錄所載，該次僅係「採樣開挖」，而非全面
    開挖，而由前揭九十二年四月二十五日勘驗筆錄記載內容亦
    可得知，所謂採樣開挖，係指於高鐵第二標工地內任擇三點
    開挖，則於高鐵第二標工地範圍高達七十六點二一公頃如此
    廣大之範圍內，如何單以三點開挖即得知公共管溝部分有八
    萬四千九百六十四點五立方公尺之原有土石遭挖除及滯洪池
    部分遭開挖體積為十萬三千二百零一點五六立方公尺？實屬
    有疑，且上開勘驗筆錄上所記載之砂石數量均十分龐大，實
    難單憑肉眼即得以判斷、計算，此部分檢察官實有必要說明
    究係以何方式「勘驗」而得上開結果，然於該勘驗筆錄對此
    全未記錄，且依該次勘驗筆錄記載，坵塊部分有三萬一千五
    百六十三立方公尺係來向不明之營建廢棄物，然所謂之營建
    廢棄物，事涉專業，檢察官固可能於現場見有如砂石、鋼筋
    或磚塊等物，然檢察官是否得以現場即可判斷所見係屬營建
    廢棄物，要非無疑，況於該勘驗筆錄中所使用之「填方體積
    」及「經實測換算實際開挖」等用語，其所指之意究為何亦
    不明，綜上所述，上開勘驗筆錄實不足以做為認定本件高鐵
    第二標工地內有遭盜採砂石之依據。
  (四)另公訴檢察官聲請本院傳訊證人即於檢察官上開期日至現場
    履勘時亦在場之內政部土地重劃局第二開發隊隊長卯○○到
    庭說明，依證人卯○○於本院九十五年五月八日審理時就現
    場開挖、測量之情況，可分為下列三部分說明：
 １ 滯洪池部分：開挖滯洪池係為了要了解施工現狀，依據試挖
    紀錄表冊內滯洪池開挖情況分析記載，滯洪池開挖的土石，
    依設計是要在原標留流用，依包商陳述，是堆置在Ｂ１５坵
    塊及滯洪池東側及北側現場，依土地重劃局的估計土方量十
    一萬七千八百六十二立方公尺，比原先實測開挖土方量十萬
    三千二百三十一立方公尺要來的多，原因可能是土方原來是
    實方，經開挖後變成鬆方之故，土石比例依研判與原土相同
    。
  ２坵塊部分：於九十二年五月十五日現場履勘時，雖推算其中
    有營建廢棄物三萬一千五百六十三立方公尺，然事後經實際
    開挖結果，需改善部分僅有八千零十立方公尺，顯見當時推
    算三萬一千五百六十三立方公尺之數量顯然過高，而發現前
    開所稱營建廢棄物之地點係在Ｂ１９坵塊，嗣後依據現場監
    工核對報表後發現，先前高鐵第二標工地有清理出無主墳，
    該無主墳即堆放在Ｂ１９坵塊，因為無主墳的部分承包商與
    業主在計價上有糾紛，所以暫緩處理，一直堆置在Ｂ１９坵
    塊內，當時無主墳有四百多座，研判數量即為前開所稱之八
    千零十立方公尺，因監工人員有異動，故於該處試挖時未及
    時發現上情。
  ３公共管溝（即共同管溝部分）部分：試挖的結果，發現原來
    的土石層應該是要有土層及礫石層，但後來回填的卻只有土
    層，沒有石頭，依據包商的解釋，是他們在開挖的時候，將
    石頭和土分開堆置，他們以為原土回填，是只能將土回填，
    石頭不可以回填，故將石頭堆置在現場，我們去現場的時候
    ，確實有看到堆置的石頭，依據我們的估計，自共同管溝挖
    出來的石頭數量為三萬三千一百三十六點一五五立方公尺，
    石頭的數量經包商測量後，由我們核對，發現是可以平衡的
    ，至於原土回填是否要包含石頭，經顧問公司解釋，認為是
    包含原土石層裡面的土及石頭均要回填，但是結構體附近即
    回填特定的基腳外緣六十公分垂局面以內的特定部分不可以
    有大於超過十公分以上的礫石，因為怕施工時會破壞結構體
    ，亦即此段範圍內回填時需要清除大於十公分以上的礫石才
    能回填，而共同管溝開挖時確有挖出大於十公分的礫石，至
    於數量多少無法回答，而當初會同檢察官試挖共同管溝時，
    並無特別注意所謂不含卵礫石的原土位置在基腳外圍六十公
    司垂直面以內以外等語明確。至於高鐵桃園車站特定區區段
    徵收公共工程第二標區○○○○○道土方試挖紀錄表中（附
    於本院卷四第一百五十六頁至第一百六十八頁），固有提及
    「研判不合格請承商改善部分」，此實係因承商誤解原土回
    填之意，認回填時僅可回填原土，礫石部分不可回填，故承
    商認不足回填，故有外購土回填，承商雖有向我們申請，但
    我們未同意等語明確。
  ４是由證人卯○○上開之證述可知，於九十二年四月二十五日
    開挖三點，僅於共同管溝部分發現有屬原土石層應回填礫石
    不見之情形，然該礫石仍置於高鐵第二標現場，數量並未短
    少等情，故並未有起訴書所稱之高鐵第二標砂石遭盜採外運
    之情形至為明確。
  (五)至證人蘇秋藤（綽號為「幹王」）於雖於調查站中證稱：伊
    認識高鐵第二標工程承包商基泰公司下包商山豐公司己○○
    、崇裕企業社辰○○及立同公司之辛○○，與其等並未深交
    ，伊係應山豐公司阿裕（即癸○○）之邀載運高鐵第二標工
    地之砂石至國業砂石場販賣予砂石，時間自九十一年十一月
    至九十二年三月間，前後數量約八萬立方公尺，販賣所得款
    項除扣除其個人應得部分外，餘則交予阿裕或辛○○，調查
    處九十一年十一月四日之蒐證照片中車牌號碼為四五七－Ｇ
    Ｅ卡車，即係伊指派前往高鐵第二標工地載運砂石之司機等
    語。惟：惟訊之證人丑○○即車牌號碼為四五七－ＧＥ號之
    卡車司機，於調查站中陳稱：伊並不認識綽號幹王之人（即
    指蘇秋藤），伊確曾自高鐵青埔工地載運砂石至國業砂石場
    ，伊係經由卡車上的無線電上得知高鐵青埔工地有砂石可載
    ，但因為高鐵青埔車站區域範圍很大，伊無法區分是第幾標
    工程，且伊曾至高鐵青埔不同工地載運砂石過等語明確，故
    由證人丑○○之證詞可知，其未曾接受蘇秋藤之指示自高鐵
    第二標工地載運砂石至國業砂石場，且丑○○亦無法確定所
    載運砂石之地點究係第幾標，此部分實與證人蘇秋藤前揭述
    所不符，再者，依證人即另名卡車司機彭仁漢於調查中證稱
    ：伊曾受高鐵主線工程Ｃ２１５標工地主任楊峰本指示，載
    運該工地之砂石至國業砂石場等語明確，此亦足徵國業砂石
    場之砂石來源非僅有蘇秋藤一人，況依前揭證人卯○○之證
    述已可知高鐵第二標工地並未查有砂石短缺之情形，均如前
    述，然依證人蘇秋藤於調查站中所述，其等前後自高鐵第二
    標工地運送有高達數量八萬餘立方公尺之砂石至國業砂石場
    ，倘蘇秋藤自高鐵第二標工地運送者為盜採之砂石，衡情於
    現場開挖時應會察覺，然無論證人卯○○於本院審理時之證
    述亦或其所提出之高鐵桃園車站特定區區段徵收公共工程第
    二標區○○○○○道土方試挖紀錄表，均未表示高鐵第二標
    工地有砂石短少之情事，是證人蘇秋藤證稱所載運至國業砂
    石場之砂石係屬高鐵第二標工地之砂石，實與本院現存卷證
    不符，自難採為不利於被告巳○○、庚○○、癸○○、己○○、辛○○及辰○○之認定。
  (六)就證人甲○○即國業砂石場之實際負責人於調查站及偵查中
    固均陳稱：伊有認識高鐵工程下包商即村元公司之卡車司機
    綽號幹王、坦克之男子，他們有將高鐵工地所挖出的砂石運
    到國業砂石場賣給伊，一開始是坦克（即彭仁漢），後來是
    幹王（蘇秋藤），村元公司是臺灣高鐵青埔段Ｃ２１５標之
    下游廠商，處理土石方面的事情等語，是依證人甲○○前開
    之證言僅足以證明國業砂石場有向村元公司購買土石，且依
    其個人之了解，該等砂石係來自於高鐵主線Ｃ２１５工程，
    是證人甲○○之證詞亦不足以證明被告巳○○、庚○○、癸○○、己○○、辛○○及辰○○有盜採高鐵第二標工程之砂
    石。
    至被告己○○、癸○○於本院審理時則坦言：確有委託蘇秋
    藤載運置放於高鐵第二標工地範圍內之砂石至國業砂石場等
    語，然辯稱：蘇秋藤所載運者係高鐵主線工程Ｃ２１５標先
    前堆置在高鐵第二標工地之土石，要非高鐵第二標工地本身
    之土石，此係因被告己○○為高鐵主線工程Ｃ２１５標有關
    土方之承包商之緣故等語。經查，本件臺灣高鐵主線工程Ｃ
    ２１５之承包商日商大林組營造股份有限公司現場負責人山
    田毅及該承包商之下游廠商互助營造股份有限公司之現場負
    責人康文武、陳太平，亦因涉嫌盜採相鄰之高鐵第二、四標
    之砂石而遭法務部調查局航業海員調查處移送臺灣桃園地方
    法院檢察署檢察官偵查，嗣經該署檢察官於九十五年八月三
    十日以罪嫌不足而不起訴處分，此有該不起訴處分書一份在
    卷足憑，於該不起訴處分書內已明確指出，高鐵主線Ｃ２１
    ５標工程確有將該工程之剩餘土石方暫時堆置在高鐵第二標
    工程之Ｂ１３、１６地區之土地上，本係欲將該砂石提供予
    基泰公司使用，惟因土地重劃局不同意而作罷，是此足徵被
    告己○○、癸○○前揭所辯，要非不能採信。公訴人於論告
    時雖指稱：依卷附資料顯示，高鐵主線Ｃ２１５標工程之土
    石開挖於九十一年七月間即已完成，然蘇秋藤於調查站中陳
    述自高鐵第二標工地載運土石至國業砂石場之時間為九十一
    年十一月至九十二年三月間，二者時間顯有不符，而質以被
    告己○○、癸○○前開所辯不足採信等語，惟依前開所述，
    高鐵主線Ｃ２１５標工程之土石，外運後堆置在高鐵第二標
    工地，本係欲供高鐵第二標工程之用，然嗣後因土地重劃局
    不同意，只好外運，此益徵自高鐵主線Ｃ２１５標工程土石
    外運至高鐵第二標工地及嗣後蘇秋藤受被告己○○、癸○○
    所託自高鐵第二標工地載運砂石至國業砂石場之時間，必有
    一段落差，是公訴人前揭所述，容有誤會，亦併此敘明之。
五、綜上所述，本件公訴人所舉出之證據，均不足以證明被告巳
    ○○、庚○○、癸○○、己○○、辛○○及辰○○有盜採高
    鐵第二標工地砂石之範圍，且負責發包與監造之土地重劃局
    亦未於高鐵第二標工地發現有砂石短缺之情形，綜上所述，
    本件檢察官起訴被告巳○○、庚○○、癸○○、己○○、辛○○及辰○○有盜採高鐵第二標工地砂石，而涉犯刑法第三
    百二十條第一項之竊盜罪嫌部分，尚屬不能證明。
六、而本件公訴意旨認被告巳○○、庚○○、癸○○、己○○、
    辛○○及辰○○涉嫌違反廢棄物清理法第四十六條第一項第
    三款罪嫌部分，無非係以司機丙○○、午○○於調查站中陳
    稱：有自濱江國中興建工程載運廢棄物至高鐵第二、四標工
    地傾倒為主要依據。惟查：
  (一)證人丙○○於調查站中雖均陳稱：自九十一年底至九十二年
    三月間，有自濱江國中載運棄土至高鐵第二、四標工地傾倒
    等語，惟其等就高鐵第二、四標工地究位於何處乙節，並未
    為詳細之說明，是其等所稱之高鐵第二標，是否即為本案之
    高鐵第二標工地，已非無疑，而其等嗣於本院審理時，就其
    等於濱江國中興建工程載運之砂石，究傾倒於何處乙節，均
    證稱：僅知悉傾倒地點為桃園高鐵，然實係第幾標工地，則
    不清楚等語，伊當時只有說傾倒地點，但是第幾標是調查局
    人員說的明確，參酌高鐵青埔工地，就公共工程部分共區分
    為四個標案，每一標案之工程範圍均甚廣，此外，尚有高鐵
    主線工程穿越其中，工區十分複雜，且於施工之際，並未有
    明確之路標指示，非實際工作其中之人，實難了解各標所在
    位置，況於指示上開司機其等傾倒砂石之地點，亦均係描述
    該地點之情況或以跟車方式為之，實無告知傾倒於「高鐵第
    二標」工地之情況，是砂石車司機僅知悉其等傾倒砂石地點
    之概括名稱，如：桃園青埔工地等，此實與常情相符。是證
    人丙○○、午○○上開陳述，實不足以認定其等自濱江國中
    興建工程載運棄土傾倒之地點即為高鐵第二標工地。
  (二)再者，本件負責濱江國中興建工程砂石清運業者係鳳凰公司
    ，該公司之實際負責人未○○（原名子○○），前於調查站
    上確有提及曾與高鐵第四標人員接洽傾倒砂石乙事，其後亦
    確有開立支票與高鐵第四標之人員，以為付款，然其等於調
    查站、偵查及本院審理時（九十六年四月十六日審理筆錄）
    全然未提及有與高鐵第二標人員接洽亦或有傾倒濱江國中興
    建工程砂石至高鐵第二標工地之情事，另於濱江國中興建工
    程現場工作之劉晉成、壬○○、乙○○亦未提有與高鐵第二
    標人員聯絡等情，衡以常情，倘濱江國中興建工程確有傾倒
    砂石至高鐵第二標工地，濱江國中興建工程砂石傾運業者，
    勢必須與高鐵第二標工地人員有所接洽，否則，高鐵第二標
    工地豈可容任其等任意進出甚而傾倒土石？惟本件實乏證據
    證明濱江國中興建工程之砂石清運業者鳳凰公司與高鐵第二
    標工地之承包廠商、協力廠商有何接洽，此益徵濱江國中興
    建工程砂石清運業者確未傾倒土石於高鐵第二標工地。
  (三)況依證人卯○○前開證述可知，經開挖結果，於高鐵第二標
    工地侵在Ｂ１９坵塊見有「廢棄物」存在，姑且不論證人卯
    ○○所稱之「廢棄物」是否即屬廢棄物清理法中所稱之廢棄
    物，證人卯○○已明確證述，上開廢棄物係於高鐵第二標工
    地開挖前即已存在，亦即非於高鐵第二標工地開挖施工後，
    始自外地運送至該處堆置、掩埋自明，此部分均已詳述如前
    ，是
    本件高鐵第二標工地全未見有檢察官起訴書所稱來自於濱江
    國中興建工程之廢棄土，亦未見有於高鐵第二標工程開工後
    ，始來自於外地且屬廢棄物清理法所稱之廢棄物存在。
　(四)綜上所述，本件公訴人所舉之證據，尚不足以證明被告巳○○、庚○○、癸○○、己○○、辛○○及辰○○有提供高鐵
　　第二標工地予濱江國中興建工程砂石清運業者傾倒土石，且
　　於高鐵第二標工地現場非但亦未見有任何來自於濱江國中興
　　建工程之廢棄土，亦未見有自外地運送至高鐵第二標工地堆
　　置屬廢棄物清理法所稱之廢棄物存在，是本件公訴人認被告
　　巳○○、庚○○、癸○○、己○○、辛○○及辰○○涉犯廢
　　棄物清理法第四十六條第一項第三款罪嫌部分，尚屬不能證
　　明。
七、綜上所述，本件公訴人所舉出之證據，均不足以證明被告巳
    ○○、庚○○、癸○○、己○○、辛○○、辰○○有前揭竊
    盜及違反廢棄物清理法之犯行，依首揭說明，自應為無罪判
    決之諭知。
據上論開，應依刑事訴訟法第三百零一條第一項，判決如主文。
本案經檢察官董良造到庭執行職務。
中　　華　　民　　國　　96　　年　　7 　　月　　31　　日
                  臺灣桃園地方法院刑事第十庭
                          審判長法  官  江德民
                                法  官  林家賢
                                法  官  柯姿佐
上正本證明與原本無異。如不服本判決，應於判決送達後10日內
向本院提出上訴狀（應附繕本），上訴於臺灣高等法院。
                                書記官  蔡紫凌
中　　華　　民　　國　　96　　年　　7 　　月　　31　　日
